【裁判字號】    99,台上,885
【裁判日期】    990514
【裁判案由】    請求返還土地等
【裁判全文】
最高法院民事裁定              九十九年度台上字第八八五號
上  訴  人  甲○○
訴訟代理人  陳殷朔律師
被 上訴 人  乙○○
            丙○○
            丁○○
            戊○○
            己○○
            辛○○
            壬○○
            癸○○
            子○○
            辰○○
            巳○○
            午○○
            未○○
            申○○
            甲卯○
            戌○○
            亥○○
            天○○
            地○○
            宇○○
            宙○○
            玄○○
            黃○○
            Ａ○○
            Ｃ○○
            Ｆ○○
            Ｇ○○
            Ｈ○○
            Ｉ○○
            Ｋ○○
            Ｌ○○
            Ｍ○○
            Ｎ○○
            Ｏ○○
            Ｐ○○
            Ｓ○○
            Ｖ○○
            Ｗ○○
            Ｘ○○
            Ｙ○○
            ｃ○○
            ｄ○○
            ｅ○○
            ｆ○○
            ｇ○○
            ｈ○○
            ｊ○○
            ｋ○○
            ｌ○○
            ｍ○○
            ｎ○○
            ｐ○○
            ｑ○○
            ｓ○○
            ｕ○○
            大越電線股份有限公司
上 列一 人
法定代理人  甲辰○  住同上鄉○○村○鄰○○路○段122號
被 上訴 人  ｗ○○  住同上鄉五福村16鄰羊稠坑232號
            ｘ○○  住同上
            ｙ○○  住同上鄉○○村○鄰○○路○段90號
            ｚ○○  住同上段116號
            甲甲○  住同上鄉五福村16鄰羊稠坑210號
            甲丙○  住同上鄉○○村○鄰○○路○段84號
            甲丁○  住同上段82號
            甲戊○  住同上段80號
            甲己○  住同上段92號
            甲庚○  住同上
            甲辛○  住同上鄉五福村16鄰羊稠坑214號
            甲丑○  住同上鄉○○村○鄰○○路○段74號
            甲子○  住同上段156號
共      同
訴訟代理人  金  鑫律師
被 上訴 人  庚○○  住台灣省桃園縣蘆竹鄉五福村16鄰羊稠坑
                    247號
            丑○○  住同上鄉○○村○鄰○○路○段188號
            寅○○  住同上鄉五福村16鄰羊稠坑258號
            卯○○  住同上鄉○○路○段184號
            Ｂ○○  住同上鄉五福村16鄰羊稠坑276號
            Ｄ○○  住同上鄉○○村○鄰○○路○段218號
            Ｅ○○  住同上
            Ｊ○○  住同上鄉五福村16鄰羊稠坑270號
            Ｑ○○  住同上鄉○○村○鄰○○路○段240號
            Ｒ○○  住同上鄉五福村16鄰羊稠坑286號
            Ｔ○○  住同上鄉○○村○鄰○○路○段250號
            Ｕ○○  住台灣省台北縣板橋市○○路97號5樓
            Ｚ○○  住台灣省桃園縣蘆竹鄉○○村○鄰○○路3
                    段140號
            ａ○○  住同上鄉五福村16鄰羊稠坑238號
            ｂ○○  住同上鄉○○村○鄰○○路○段148號
            ｉ○○  住同上段106號
            ｏ○○（原名李有洋）
                    住台北市○○區○○里○○路265號4樓
            ｔ○○  住台灣省桃園縣蘆竹鄉○○村○鄰○○路3
                    段122號
            ｖ○○  住同上段142號
            甲乙○  住同上段86號
            甲壬○  住同上段58號7樓
            甲癸○  住同上鄉五福村16鄰羊稠坑244號
            甲寅○  住同上鄉○○村○鄰○○路○段134號
            酉○○  住同上段194號
            ｒ○○  住同上鄉五福村16鄰羊稠坑229號
上列當事人間請求返還土地等事件，上訴人對於中華民國九十八
年十一月十八日台灣高等法院第二審判決（九十八年度重上字第
四六九號），提起上訴，本院裁定如下：
    主  文
上訴駁回。
第三審訴訟費用由上訴人負擔。
    理  由
按上訴第三審法院，非以原判決違背法令為理由，不得為之。又
提起上訴，上訴狀內應記載上訴理由，表明原判決所違背之法令
及其具體內容，暨依訴訟資料合於該違背法令之具體事實，其依
民事訴訟法第四百六十九條之一規定提起上訴者，並應具體敘述
為從事法之續造、確保裁判之一致性或其他所涉及之法律見解具
有原則上重要性之理由。同法第四百六十七條、第四百七十條第
二項定有明文。而依同法第四百六十八條規定，判決不適用法規
或適用不當者，為違背法令；依同法第四百六十九條規定，判決
有該條所列各款情形之一者，為當然違背法令。是當事人提起上
訴，如以同法第四百六十九條所列各款情形為理由時，其上訴狀
或理由書應表明該判決有合於各該條款規定情形之具體內容，及
係依何訴訟資料合於該違背法令之具體事實。如依同法第四百六
十八條規定，以原判決有不適用法規或適用法規不當為理由時，
其上訴狀或理由書應表明該判決所違背之法令條項，或有關判例
、解釋字號，或成文法以外之習慣或法理等及其具體內容，暨係
依何訴訟資料合於該違背法令之具體事實，並具體敘述為從事法
之續造、確保裁判之一致性或其他所涉及之法律見解具有原則上
重要性之理由。上訴狀或理由書如未依上述方法表明，或其所表
明者與上開法條規定不合時，即難認為已合法表明上訴理由，其
上訴自非合法。本件上訴人對於原判決提起上訴，雖以該判決違
背法令為由，惟核其上訴理由狀所載內容，無非仍就被上訴人有
無占有使用系爭土地及地上物之權源等原審取捨證據、認定事實
及解釋契約之職權行使，指摘其為不當，並就原審已論斷者，泛
言未論斷或論斷矛盾、違法，而未表明該判決所違背之法令及其
具體內容，暨依訴訟資料合於該違背法令之具體事實，並具體敘
述為從事法之續造、確保裁判之一致性或其他所涉及之法律見解
具有原則上重要性之理由，難認其已合法表明上訴理由。依首揭
說明，應認其上訴為不合法。次查坐落桃園縣蘆竹鄉○○段一二
七之六號土地原屬訴外人陳干金所有，於民國八十五年二月間提
供與訴外人新造園建設股份有限公司（下稱新造園公司）合建綠
景別墅社區，陳干金與該公司分別與房屋之承購戶即被上訴人訂
立土地、房屋買賣契約，該公司經地主陳干金之同意，將上開土
地不能建築部分，分割出系爭同段七九號土地（重測前編為同段
一二七之一四號土地），在該地上鋪設水泥，建造兒童遊樂設施
、圍牆、籃球場及樓梯等定著物（下稱系爭定著物），附著於土
地，圍牆外為溝渠，地形上與外界隔離，無獨立對外道路，在被
上訴人買受社區別墅房地時，與陳干金共同交付被上訴人取得並
占有、管理及使用。系爭七九號土地於九十三年十月二十日由陳
干金出售與訴外人張修堂，同年十一月十一日上訴人自張修堂處
購得後，於九十五年九月二十日移轉與訴外人黃宗宇，再於同年
十月十九日購回。系爭土地既原為陳干金所有，其與新造園公司
依合建契約建造系爭定著物，系爭定著物屬陳干金所有，而與系
爭土地同屬一人，其後系爭土地輾轉由上訴人取得，其上之系爭
定著物由被上訴人取得並占有、管理及使用各情，為原判決確定
之事實。則原審類推適用民法第四百二十五條之一之規定，認被
上訴人有占有使用系爭土地及地上物之權源，並無不合。至原審
贅論上訴人請求被上訴人拆除系爭地上物、交還系爭土地及給付
損害金屬權利濫用及違反誠信原則，於裁判結果並無影響，附此
敘明。
據上論結，本件上訴為不合法。依民事訴訟法第四百八十一條、
第四百四十四條第一項、第九十五條、第七十八條，裁定如主文
。
中    華    民    國  九十九  年    五    月   十四   日
                      最高法院民事第二庭
                          審判長法官  吳  正  一
                                法官  陳  淑  敏
                                法官  阮  富  枝
                                法官  陳  重  瑜
                                法官  吳  麗  女
本件正本證明與原本無異
                                      書  記  官
中    華    民    國  九十九  年    五    月  二十四  日
                                                      v

司法院資訊處製作；財團法人民間司法改革基金會備份。
